臺灣臺中地方法院刑事裁定
111年度聲字第1060號
聲  請  人  臺灣臺中地方檢察署檢察官
受  刑  人  譚秀如



上列聲請人因受刑人數罪併罰有二裁判以上，聲請定其應執行之
刑（111年度執字第2764號、111年度執聲字第744號），本院裁
定如下：
    主  文
譚秀如所犯如附表所示之罪所處之刑，應執行有期徒刑貳年伍月
。
    理  由
一、聲請意旨略以：受刑人譚秀如因犯詐欺等案件，先後經判決
    確定如附表，符合數罪併罰之要件，應依刑法第53條及第51
    條第5款規定定其應執行之刑，爰依刑事訴訟法第477條第1
    項規定聲請裁定等語。
二、按數罪併罰，有2裁判以上者，依刑法第51條規定，定其應
    執行之刑；宣告多數有期徒刑者，於各刑中之最長期以上，
    各刑合併之刑期以下，定其刑期。但不得逾30年，刑法第53
    條、第51條第5款分別定有明文。次按裁判確定前犯數罪者
    ，併合處罰之。但有下列情形者，不在此限。一、得易科罰
    金之罪與不得易科罰金之罪。二、得易科罰金之罪與不得易
    服社會勞動之罪。三、得易服社會勞動之罪與不得易科罰金
    之罪。四、得易服社會勞動之罪與不得易服社會勞動之罪。
    前項但書情形，受刑人請求檢察官聲請定應執行刑者，依第
    51條規定定之，刑法第50條亦有明文。復按有二個裁判以上
    ，經定其執行刑後，又與其他裁判併合而定其執行刑者，前
    定之執行刑當然失效，仍應以原來宣告之數個刑罰計算，而
    不以當時該數罪所定應執行刑為計算之基準（最高法院59年
    台抗字第367號判例要旨可資參照）。又按法律上屬於自由
    裁量事項，尚非概無法律性之拘束，在法律上有其外部界限
    及內部界限。前者法律之具體規定，使法院得以具體選擇為
    適當裁判，此為自由裁量之外部界限。後者法院為自由裁量
    時，應考量法律之目的，法律秩序之理念所在，此為自由裁
    量之內部界限。法院為裁判時，二者均不得有所踰越。在數
    罪併罰而有二裁判以上，應定其應執行刑之案件，法院所為
    刑之酌定，固屬自由裁量事項，然對於法律之內、外部界限
    ，仍均應受其拘束（最高法院92年度台非字第187號、94年
    度台非字第21號判決意旨可資參照）。
三、經查，受刑人譚秀如因犯如附表所示之詐欺等罪，經臺灣高
    等法院臺中分院、臺灣高等法院花蓮分院、臺灣花蓮地方法
    院及本院先後判處如附表所示之罪刑，並分別確定在案，有
    如附表所示之判決書及受刑人之臺灣高等法院被告前案紀錄
    表各1份在卷可憑。而受刑人所犯如附表編號1至3所示之罪
    所處之刑，不得易科罰金且不得易服社會勞動；如附表編號
    4所示之罪所處之刑，不得易科罰金然得易服社會勞動，屬
    於刑法第50條第1項但書之情形，茲聲請人依同法第50條第2
    項規定，經受刑人之請求向本院提出定應執行刑之聲請，有
    受刑人譚秀如於民國111年3月17日提出之臺灣臺中地方檢察
    署刑法第50條第1項但書案件是否請求定應執行刑調查表1份
    在卷可稽，本院審認核屬正當。又受刑人所犯如附表編號1
    至3所示之罪，經臺灣花蓮地方法院以110年度聲字第496號
    裁定定應執行刑有期徒刑2年2月確定，依上開裁判意旨，本
    院應受裁量權內部界限之拘束，於本件定應執行刑時，自不
    得逾有期徒刑2年6月之範圍。復依最高法院刑事大法庭110
    年度台抗大字第489號裁定意旨，本院函知受刑人得於文到3
    日內就本件定應執行刑具狀陳述意見，惟迄今未見回覆，有
    本院函文、本院送達證書及收狀、收文資料查詢清單各1份
    在卷可憑（見本院卷第29-35頁），已給予受刑人陳述意見
    之機會。爰參酌受刑人所犯之罪名、手法、相隔時間及侵害
    法益等一切具體情狀，合併定其應執行刑為如主文所示。至
    於受刑人所犯如附表編號4所示併科罰金新臺幣5萬元部分，
    因無宣告多數罰金刑情形，自應與前開所定有期徒刑部分之
    應執行刑併執行之，毋庸併定應執行刑，附此敘明。
據上論斷，應依刑事訴訟法第477條第1項，刑法第50條第2項、
第53條、第51條第5款，裁定如主文。
中　　華　　民　　國　　111 　年　　5 　　月　　18　　日
                  刑事第七庭    法  官  王怡蓁
上正本證明與原本無異。
如不服本裁定，應於送達後五日內，向本院提出抗告狀。
                                書記官  黃雅青
中　　華　　民　　國　　111 　年　　5 　　月　　19　　日
附表：受刑人譚秀如定應執行刑案件一覽表　　　
編      號  1 2 3 罪      名  詐欺 詐欺 詐欺 宣  告  刑  有期徒刑1年2月 有期徒刑1年10月 有期徒刑1年 犯 罪 日 期  107年12月29日至30日 107年12月29日 108年1月3日 偵查(自訴)  機關年度案號  臺灣臺中地方檢察署 108年度偵字第22687號 臺灣臺東地方檢察署 108年度偵字第1217號、第1323號、第1719號 臺灣花蓮地方檢察署 109年度偵字第1190號  最後 事實審 法  院 臺灣高等法院臺中分院 臺灣高等法院花蓮分院  臺灣花蓮地方法院   案  號 109年度金上訴字第2823號 109年度上訴字第159號 109年度金訴字第6號  判  決 日  期 110年1月28日 110年1月12日 110年2月3日 確定 判決  法  院 臺灣高等法院臺中分院 最高法院  臺灣花蓮地方法院   案  號 109年度金上訴字第2823號 110年度台上字第4778號 109年度金訴字第6號   判決確定日期 110年3月8日 110年8月4日 110年8月10日 是否為得易科罰金、易服社會勞動之案件  否 否 否 備       註  臺灣臺中地方檢察署110年度執字第3922號 臺灣臺東地方檢察署110年度執字第980號 臺灣花蓮地方檢察署110年度執字第1213號   編號1至3經臺灣花蓮地方法院以110年度聲字第496號裁定定應執行刑有期徒刑2年2月，於110年12月7日確定。   

編      號  4 （以下空白）  罪      名  洗錢防制法（詐欺等）   宣  告  刑  有期徒刑4月，併科罰金新臺幣5萬元   犯 罪 日 期  109年1月間某日 （聲請書附表誤載為109年7月6日）   偵查(自訴)  機關年度案號  臺灣臺中地方檢察署109年度偵字第22796號、第28858號等（另含臺灣臺中、高雄、新北、士林地方檢察署檢察官移送併辦）    最後 事實審 法  院 臺灣臺中地方法院     案  號 110年度簡上字第433號    判  決 日  期 110年12月15日   確定 判決  法  院 臺灣臺中地方法院     案  號 110年度簡上字第433號    判決確定日期 110年12月15日   是否為得易科罰金、易服社會勞動之案件  不得易科罰金，得易服社會勞動   備       註  臺灣臺中地方檢察署111年度執字第2764號